臺灣高等法院臺南分院刑事判決
111年度上易字第150號
上  訴  人  
即  被  告  任應龍



選任辯護人  藍慶道律師
上列上訴人因恐嚇危害安全案件，不服臺灣臺南地方法院110年
度易字第543號中華民國111年1月19日第一審判決（起訴案號：
臺灣臺南地方檢察署110年度偵字第229號），提起上訴，本院判
決如下：
    主  文
原判決關於所處之刑，撤銷。
任應龍處拘役肆拾伍日，如易科罰金，以新臺幣壹仟元折算壹日
。緩刑貳年。
    理  由
壹、程序事項：
一、按刑事訴訟法第348條規定於民國110年6月16日公布，同年
    月18日生效施行，而本案係於111年3月18日繫屬本院，並非
    刑事訴訟法施行法第7之13條所規定仍適用修正前規定之案
    件，故應適用修正後刑事訴訟法第348條之規定，先予說明
    。又修正後刑事訴訟法第348條第2項、第3項分別規定：「
    對於判決之一部上訴者，其有關係之部分，視為亦已上訴。
    但有關係之部分為無罪、免訴或不受理者，不在此限」、「
    上訴得明示僅就判決之刑、沒收或保安處分一部為之」。
二、查本件被告任應龍上訴意旨，係認其業已坦承犯行，並已向
    告訴人陳汶秋、張茹茵道歉等情，認原審量刑過重，並於本
    院審判期日陳明僅對量刑部分上訴（見本院卷第84頁)，且
    對於原判決（如附件）認定之犯罪事實及所引用之證據及理
    由、罪名均同意，並無不服，檢察官、被告及辯護人並均同
    意本院依照原審所判決之犯罪事實、證據、理由、引用法條
    及罪名為基礎，僅調查量刑證據及就刑度辯論（見本院卷第
    84頁）。至原判決關於不另為無罪諭知部分，未據檢察官提
    起上訴，依前揭說明，不在上訴範圍。準此，依據前述規定
    ，本院僅就原判決量刑妥適與否進行審理，至於原判決其他
    部分（含原判決認定之犯罪事實及罪名），則非本院審理範
    圍，先予指明。
貳、上訴論斷之理由：
一、被告上訴意旨主張：被告業已坦承犯行，且已向告訴人陳汶
    秋、張茹茵道歉，其2人並已接受被告之道歉，且告訴人陳
    汶秋並表示不再追究被告之刑事責任，對被告為緩刑宣告並
    無意見，是原審量刑過重，請求從輕量刑，並給予緩刑之宣
    告等語。
二、量刑撤銷改判之理由：
　　原判決以被告罪證明確，因而予以論罪科刑，固非無見。惟
    查：被告於原審判決後，於本院審理時業已坦承犯行（見本
    院卷第64-66頁)，復已於111年3月31日向告訴人陳汶秋、張
    茹茵2人道歉，其2人並已接受被告之道歉，且告訴人陳汶秋
    並表示不再追究被告之刑事責任，對被告為緩刑宣告並無意
    見(見本院卷第63-64頁)，並有告訴人張茹茵出具之陳報狀(
    見本院卷第75頁)在卷可稽。原審未及審酌上情，因而量處
    被告拘役55日，並諭知易科罰金之折算標準，所為刑之量定
    ，稍嫌過重，容有未洽。被告上訴意旨，據此認為原審量刑
    不當，為有理由。原審量刑既有上開違誤，自屬難以維持，
    自應由本院將原判決關於所處之刑，予以撤銷改判，期臻妥
    適。
三、量刑：
㈠、爰審酌被告不思以和平、理性方式處理小狗在社區活動之問
    題，因細故而以尾隨、追趕、進逼、近身以手指身體、揮打
    及腳踢等動作恐嚇告訴人陳汶秋、張茹茵，致其2人心生畏
    懼，所為實屬不該；惟被告已向告訴人陳汶秋、張茹茵2人
    道歉，其2人並已接受被告之道歉，且告訴人陳汶秋並表示
    不再追究被告之刑事責任，對被告為緩刑宣告並無意見，並
    考量被告未曾受刑之宣告，堪認其素行尚佳，有臺灣高等法
    院被告前案紀錄表(見本院卷第91頁)在卷可稽，兼衡被告自
    述○○畢業之智識程度，退休領月退，現與家人同住，一個小
    孩還在就讀大學，一個已經就業了，需扶養就學的小孩、太
    太及○○之媽媽之家庭生活狀況（見原審卷第266頁)，暨其犯
    後終能於本院審理時坦承犯行之態度等一切情狀，就其所為
    刑法第305條恐嚇危害安全罪，量處如主文第2項所示之刑，
    並諭知如易科罰金之折算標準。
㈡、緩刑宣告：
　　被告未曾因故意犯罪受有期徒刑以上刑之宣告，有前開臺灣
    高等法院被告前案紀錄表在卷可參，其因一時失慮，致罹刑
    章，且坦承犯行，深具悔意，被告已向告訴人陳汶秋、張茹
    茵2人道歉，其2人並已接受被告之道歉，且告訴人陳汶秋並
    表示不再追究被告之刑事責任，對被告為緩刑宣告並無意見
    ，信其經本次偵、審程序，當知所警惕而無再犯之虞，故認
    上開所宣告之刑以暫不執行為適當，爰依刑法第74條第1項
    第1款規定，併予諭知緩刑2年，以啟自新。
據上論斷，應依刑事訴訟法第369條第1項前段、第364條、第299
條第1項前段，刑法第305條、第41條第1項前段、第74條第1項第
1款，判決如主文。
本案經檢察官黃彥翔提起公訴，檢察官曾昭愷到庭執行職務。
中　　華　　民　　國　　111 　年　　4 　　月　　28　　日
                  刑事第四庭    審判長法　官  郭玫利
                                      法　官  曾子珍
                                      法　官  陳金虎
以上正本證明與原本無異。
不得上訴。
　　　　　　　　　　　　　　　　　　　書記官  蘇文儀　　
中　　華　　民　　國　　111 　年　　4 　　月　　28　　日
附錄本案論罪科刑法條：
中華民國刑法第305條：
以加害生命、身體、自由、名譽、財產之事恐嚇他人，致生危害
於安全者，處2年以下有期徒刑、拘役或9千元以下罰金。